臺灣臺中地方法院交通事件裁定　　100年度交聲字第3257號
原處分機關　交通部公路總局臺中區監理所臺中市監理站
異　議　人
即受處分人　陳賢永
上列受處分人因違反道路交通管理處罰條例案件，對於交通部公
路總局臺中區監理所臺中市監理站於民國一００年十二月一日所
為之處分（原處分案號：裁監稽違字第裁六一－ＧＨ00000
00號）聲明異議，本院裁定如下：
    主  文
原處分撤銷。
陳賢永汽車駕駛人停車時，停車車種不依規定，處罰鍰新臺幣陸
佰元。
    理  由
一、按汽車駕駛人停車時，停車時間、位置、方式、車種不依規
    定者，處新臺幣（下同）六百元以上一千二百元以下罰鍰，
    道路交通管理處罰條例第五十六條第一項第九款定有明文；
    又汽車停車時，停車時間、位置、方式及車種，如公路主管
    機關、市區道路主管機關或警察機關有特別規定時，應依其
    規定，道路交通安全規則第一百十二條第一項第十五款亦有
    明定。
二、原處分機關交通部公路總局臺中區監理所臺中市監理站略以
    ：異議人即受處分人（下稱異議人）陳賢永駕駛車牌號碼四
    三０－ＺＪ號營業一般小客車，於民國一００年十一月十七
    日十七時二十分許，在臺中市烏日區○區○路（臺中高鐵站
    七號入口處前），因有「停車位置車種不依規定」之違規事
    由，經臺中市警察局烏日分局烏日派出所員警以中市警交字
    第ＧＨ0000000號舉發違反道路交通管理事件通知單
    舉發。異議人於期限內到案逕行異議，本站乃於一００年十
    二月一日以裁監稽違字第裁六一－ＧＨ0000000號裁
    決書裁處異議人罰鍰六百元等語。
三、聲明異議意旨略以：異議人所停車位設為甲種停車格，但停
    車格的告示牌應為高鐵私設，未報政府相關核准，故該未報
    核准之甲種車輛停車格應視為一般停車格或空地，異議人於
    該處停車並未違規，爰此聲明異議等語。
四、經查：
(一)本件異議人確實有於一００年十一月十七日十七時二十分許
    ，將車牌號碼四三０－ＺＪ號營業一般小客車停放在臺中市
    烏日區○區○路臺中高鐵站七號入口處前之車站甲種小客車
    租賃業交還車使用停車格，並經舉發單位員警當場舉發其「
    停車位置車種不依規定」之違規等情，為異議人所不爭執，
    並有舉發機關臺中市警察局烏日分局中市警交字第ＧＨ00
    00000號舉發違反道路交通管理事件通知單影本、舉發
    採證片四張及原處分機關裁決書存卷足稽，是此部分之事實
    ，堪以認定。
(二)異議人雖以前揭情詞置辯，惟：
  1.觀諸卷附現場舉發照片所示，臺中市烏日區○區○路臺中高
    鐵站七號入口處前之停車格旁設有一紅底白字之禁制標示牌
    ，其上明確載有「限車站甲種小客車租賃業交還車使用」字
    樣，則該停車格週邊既立有限制停車車種之禁制標示牌，足
    認主管機關對於臺中市烏日區○區○路臺中高鐵站七號入口
    處前之停車位置、方式、車種設有特別規定，且已公告週知
    ，是以，非該限定車種之一般小客車，自不得無故將其汽車
    任意停放於該甲種租賃小客車停車格內至明。
  2.本件異議人所停放之車輛為車牌號碼四三０－ＺＪ號營業一
    般小客車，非屬前揭甲種租賃小客車範疇，此為異議人所不
    否認，並有前揭舉發通知單、裁決書載明車種在卷可查，職
    此，異議人於上開時、地將該營業一般小客車停放在「限車
    站甲種小客車租賃業交還車使用」停車格內，顯見異議人確
    有「停車車種不依規定」之違規事實無訛。本件異議人為考
    領有汽車（機車）駕駛執照之人，自應知悉相關法條有關汽
    車停車時間、位置、方式及車種等規定，然異議人猶將其營
    業一般小客車停放於甲種租賃小客車停車格上，顯有未依規
    定車種停車之違規情事。基上，異議人任意指摘停車格係違
    法設置，並自行認定為一般停車格，所辯難以憑採。
(三)綜上，本件違規事證已臻明確，異議人於上開時、地停車時
    ，停車車種不依規定之違規事實，至堪認定。原處分機關據
    此援引上揭規定，裁處罰鍰六百元，固非無見，惟異議人之
    違規事實應為「停車車種不依規定」，原處分機關誤認係「
    停車位置不依規定」，自有未當，從而，異議人之異議雖無
    理由，然原處分既有前揭瑕疵而無可維持，自應撤銷原處分
    ，並依道路交通管理處罰條例第五十六條第一項第九款規定
    ，裁處如主文第二項所示。
五、據上論斷，依道路交通管理處罰條例第八十七條第二項、道
    路交通事件處理辦法第十九條，裁定如主文。
中    華    民    國   100    年    12    月    30    日
                      交通法庭  法  官  周莉菁
以上正本證明與原本無異。
如不服本裁定應於送達後5日內向本院提出抗告狀(應附繕本)並
敘述抗告之理由。
                                書記官  吳彩華
中    華    民    國   100    年    12    月    30    日